Mickael BAGUET

Contact

- baguet.mickael@gmail.com
- 06.28.64.09.83
- 260 chaussée de rouvroy
- 80100 Abbeville, France

Informations

- 27 ans
- Titulaire du permis B + voiture

Présentation

J'ai pu acquérir grâce à mes dernières expériences professionnelles la capacité d'écouter, d'analyser et de répondre aux problèmes d'un public varié.

Dynamique et autonome, je sais m'adapter rapidement à diverses situations.

Bon niveau d'anglais en lecture et écriture.

Disponible de suite, je suis mobile.

COMPÉTENCES

Relationnel

- Accueil et identifie les besoins du public
- Guide et accompagne le public dans les démarches abordées
- Utilisation de techniques de communication / pédagogiques

Informatique

- Connaissances de langages informatiques (C, Java, HTML, CSS, SQL)
- Utilisation d'outils bureautiques (traitement de texte, tableur, Powerpoint ...)

EXPÉRIENCES PROFESSIONNELLES

Gestionnaire

Librairie CUFAY - Abbeville Du 10 Avril 2017 au 31 Décembre 2017

 Co-responsable des manuels numériques au sein de la librairie CUFAY, réception et réalisation de commandes d'établissement scolaires, prise d'appel et de renseignement auprès des divers fournisseurs.

Agent administratif

Pôle-Emploi - Abbeville Du 1^{er} Juillet 2016 au 30 Juin 2017

 Réception et traitements des documents administratifs, mise à jour des procédures administratives, appels et prise de rendez-vous auprès de demandeurs d'emplois.

Animateur service numérique

Pôle-Emploi - Abbeville Du 1er Septembre 2015 au 1er Mai 2016

- Volontaire Service Civique.
- Accueil le public et le renseigne, conseiller la personne, aider les personnes lors de démarches numériques au sein du Pôle-Emploi d'Abbeville.

Intérimaire

Randstad - Abbeville

Diverses missions en intérim pendant les vacances d'été de 2014 et 2015

Personnel polyvalent en restauration rapide

STEF VANPEENE BLONDIN - Abbeville De Juillet 2010 à Novembre 2010

- Accueillir, renseigner le client sur les produits et prendre leurs commandes.
- Effectuer la préparation de plat simple. (sandwichs chauds et froids, salades)
- Réaliser l'encaissement de la commande.
- Effectuer l'entretien de la salle et des équipements de la cuisine.

FORMATIONS

Niveau Licence Informatique

UFR Sciences - Amiens De Septembre 2012 à Juin 2015.

Niveau DUT Informatique

IUT Informatique - Amiens De Septembre 2009 à Juin 2012.

BAC Scientifique option Science de l'ingénieur

Lycée Boucher de Perthes - Abbeville De Septembre 2006 à Juin 2009.